# 急！！【求助】子公司少数股东增资的合并会计处理问题

提问人：小莉超人 时间：2016-04-25 22:42:56
急！！请教陈版主：最近在审一家公司，母公司A原全资控股B公司，B公司原所有者权益（年初）各项目如下，股本： 2 亿，资本公积2658127865.67，盈余公积：21687533.83，未分配利润：149972606.8。 12 月 7 日，C公司出资0.25亿。增资后协议规定母公司享有持股比例89%，C公司持股11%。年底审计过后的B公司净资产为：3012331590.78。B公司今年实现利润18589118.47元，按10%计提盈余公积。合并报表的调整抵消分录怎么做啊？确认的少数股东权益和C公司的投资成本差距很大，感觉怪怪的。 如果那个增资款相当于为一个项目的融资平台，分 10 年C公司有权逐步退出投资款而且是 12 月份才增资的年底尚未完成工商变更手续，那么在年底合并的时候A公司可不可以视同100%合并呢？

回答人：chenyiwei
1 、为何会出现“确认的少数股东权益和C公司的投资成本差距很大”的情况？A与B是否为关联方？ 2 、B是否按股权比例享有收益和承担风险？有无保底收益、保本承诺？

提问人：小莉超人 时间：2016-04-27 20:49:25
实际上A是向B低息贷款 2500 万用于项目建设，但是B是以注资C的方式来实现的（投资合同约定B注资 2500 万元持股比例11%），C公司也作为实收资本处理。有文件说明B不参与管理、不派董事，每年有固定1.2%的投资收益。审计组刚开始是没有按照89%的比例合并因为与一般公司的实收资本性质不一样，合并时，认可其投资性质，但又有明显有别少数股东的净资产要求权，所以合并时列报在资本公积。但总部复核的时候说不能这样，必须按照89%的比例合并，就出现很大差异。我现在就不知道怎么处理才是正确的了？

回答人：chenyiwei
你说的这种投资可能是国开行、农发行下属的基金公司的“明股实债”形式的增资。这种模式最近很多见，版面上也已有很多讨论，我还上传过一个例子，你可以参考一下。